臺灣高等法院臺南分院刑事裁定　　　　　　　九十一年度聲再字第二二號　　　Ｇ
　　　再審聲請人
　　　即自訴人　　甲　○　○
　　　受判決人　　乙　○　○
右列聲請人因受判決人殺人案件，對於最高法院九十年度台上字第七四○五號中華民
國九十年十二月六日確定判決（本院八十八年度上訴字第四四一號、臺灣雲林地方法
院八十七年度重自字第一號），聲請再審，本院裁定如左：
      主      文
再審之聲請駁回。
      理      由
一、聲請意旨略稱：受判決人乙○○於民國（下同）八十五年九月二十七日下午四時
    許與綽號「阿旗」之人及其他二名不詳姓名之人，共乘由自訴人之子李宗益駕駛
    之Ｊ七—○八九六號自用小客車，行車時撞及水林鄉○○村○○路三十六號祖先
    公廟之大柱，送醫不治死亡，據現場拍攝之照片，死者坐於駕駛座，僅頭部伸出
    車外，死者身體既未拋出車外，則小客車縱然發生撞擊，因新車車內座椅靠背有
    絨布包裝，其後腦亦不會有長八公分深一公分寬一公分之傷口，亦不會造成腦內
    出血，顯係死者於撞擊大柱之前，在車內已遭受判決人乙○○夥同其他三人以兇
    器打擊其後腦，死者因而無法駕駛方向盤，失控撞擊樑柱，絕非因車禍死亡，原
    確定判決認定受判決人犯罪不能証明，因而駁回上訴，維持第二審無罪判決，惟
    原判決所憑之証物及証言，有虛偽及不實之瑕疵，依法聲請再審，理由如下：
（一）檢驗員邱永田當時並未提示告知死者後腦有一道長８×１×１之挫裂傷，自訴
      人無從即時異議，又邱員單獨到庭陳述：「我還是認為車禍造成死亡的可能性
      較高」等語，足証檢驗員並無肯定確因車禍死亡，自訴人認為死者係先遭擊傷
      後腦致昏迷撞柱。
（二）案發日下午六時左右，自訴人親自在媽祖醫院目睹警員蘇文言、盧榮茂二人向
      受判決人制作筆錄，供稱當時共有綽號「阿旗」等五人。又警員在車禍現場拍
      攝多張照片，卻只附卷四張，盧榮茂在一審供稱：「照片是蘇文言拍的，應不
      只四張。」是故承辦警員迴護，故意將不利受判決人之初訊筆錄（在媽祖醫院
      制作）及照片隱匿而不附卷，影響法院為有利受判決人之裁判。
（三）案發日受判決人僅受輕傷住在普通病房時，証人蔡永常及李彪二人前往探訪，
      受判決人精神正常，嗣後又謊稱昏迷不知對蔡永常等說了什麼，而承辦警員亦
      附合偽証，蘇文言於一審証稱：「乙○○於車禍發生時，人住進加護病房而無
      法做筆錄。」及盧榮茂於一審証稱：「當時乙○○只有呼吸聲，都無法說話，
      經過二、三天他還是不能說話，後來他轉到普通病房就沒再去問了。」經一審
      法院函查媽祖醫院，亦函覆稱受判決人急救時並無昏迷，足見受判決人及警員
      之供述均非事實。
（四）案發當日上午七時，受判決人即枯候死者甚久，十時許與死者約好下午三時外
      出，證人黃正坤目擊結證在案，足見受判決人精神甚佳，應不可能於上車後短
      短三分鐘即行睡著。
（五）死者曾說乙○○一直忌妒我，罵我長得帥又交女友，又買新車很臭屁，且因死
      者與受判決人胞妹係男女朋友，後選擇與另一位小姐擬於案發翌日訂婚，受判
      決人之妹向其哭訴，才引起受判決人殺人之動機。
（六）受判決人於一審審判期日稱：「車上還有三人，人不是我殺的。」惟筆錄只記
      載「人不是我殺的」一語，受判決人既辯稱車上還有三人，人不是我殺的，顯
      見受判決人明知是何人殺死死者。
（七）受判決人之父多次託人向自訴人表示願和解賠償，請求勿再追究，均為自訴人
      所拒，且第二審庭訊受判決人：「案發後是否一再要求與對方和解？」受判決
      人稱：「只有一次，那是基於人道立場。」與承辦員警迴護受判決人湮滅証據
      等情相互印證，均足証明死者冤情莫白。為此聲請准予再審云云。
二、按為受判決人之不利益聲請再審，得由管轄法院之檢察官及自訴人為之，但自訴
    人聲請再審者，以有第四百二十二條第一款規定之情形為限，刑事訴訟法第四百
    二十八條第一項定有明文。又無罪之判決確定後，有刑事訴訟法第四百二十條第
    一項第一款、第二款、第四款或第五款之情形者，為受判決人之不利益，得聲請
    再審，亦為同法第四百二十二條第一款所明文規定。另按刑事訴訟法第四百二十
    條第一項第一款所定之原判決所憑之證物已證明其為偽造或變造，及同條項第二
    款所謂原判決所憑之證言、鑑定或通譯已證明其為虛偽者，必其偽造或虛偽經判
    決確定或其刑事訴訟不能開始或續行非因證據不足者，始足當之，為同法條第二
    項所明文。
三、經查，聲請人前述指摘原判決所憑之證物及證言有虛偽及不實等情，均未提出證
    據且無任何有偽造或虛偽確定判決足資證明，復無非因證據不足而不能開始或續
    行刑事訴訟之情形，僅憑聲請人主觀臆測而鋪陳案情，核與刑事訴訟法第四百二
    十條第一項第一款、第二款之規定不合。是以聲請人空言指摘原判決不當，其聲
    請再審顯無理由，應予駁回。
四、據上論斷，應依刑事訴訟法第四百三十四條第一項，裁定如主文。
中    華    民    國      九十一      年      二      月      二十二    日
                                  臺灣高等法院臺南分院刑事第三庭
                                      審判長法官  黃    崑    宗
                                            法官  莊    俊    華
                                            法官  林    勝    木
右正本證明與原本無異。
如不服本裁定應於送達後五日內向本院提出抗告狀。
                                      法院書記官  吳    秋    賢
中    華    民    國      九十一      年      二      月      二十六    日
